【裁判字號】    95,台非,35
【裁判日期】    950223
【裁判案由】    常業竊盜等罪
【裁判全文】
最高法院刑事判決                九十五年度台非字第三五號
    上 訴 人  最高法院檢察署檢察總長
    被    告  甲○○
                      巷25號.
上列上訴人因被告常業竊盜等罪案件，對於台灣台南地方法院中
華民國九十三年九月二十三日第一審確定判決（九十三年度訴緝
字第四五號，起訴案號：台灣台南地方法院檢察署九十三年度偵
字第一一六二、一七五八號），認為部分違法，提起非常上訴，
本院判決如下：
    主  文
原判決關於常業竊盜違背法令部分撤銷。
    理  由
非常上訴理由稱：「按除刑事訴訟法有特別規定外，已受請求事
項未予判決或未受請求之事項予以判決者，其判決當然違背法令
，同法第三百七十九條第十二款定有明文。本件原檢察官僅就被
告甲○○，所犯搶奪罪嫌部分，提起公訴，而所犯常業竊盜罪嫌
（牽連犯毀損罪）部分，另行移送台灣台南地方法院九十三年度
簡字第七四八號案件合併審理（嗣經同院九十三年度簡上字第一
三一號判決確定），並未就該部分之犯罪起訴，此有台灣台南地
方法院檢察署檢察官九十三年度偵字第一一六二、一七五八號起
訴書及移送併辦意旨書在卷（見九十三年度偵字第一七五八號偵
查卷第五十四至一三五頁）可稽，甲○○所犯常業竊盜罪（牽連
犯毀損罪）部分，並不在起訴範圍，亦與所犯搶奪罪部分，無裁
判上一罪關係。雖起訴書之犯罪事實欄記載：『李仁傑與甲○○
（甲○○涉嫌常業竊盜及毀損罪嫌部分併台灣台南地方法院審理
）均無工作營生，竟共同基於意圖為自己不法所有……』以下等
有關常業竊盜罪牽連犯毀損罪部分之事實。然查，甲○○所犯該
部分之犯罪事實，已在括弧內附記移送法院併案審理，而予以排
除在外，上開部分犯罪事實之記載，自僅指共同被告李仁傑而言
，甲○○不包括在內。甲○○此部分之犯罪，顯未經起訴，乃原
判決未察，就未經起訴之犯罪部分併予裁判，判處如主文所示之
罪刑，顯有未受請求事項予以判決之違法。案經確定且於被告不
利。爰依刑事訴訟法第四百四十一條、第四百四十三條提起非常
上訴，以資糾正並救濟」等語。
本院按除有特別規定外，已受請求事項未予判決或未受請求之事
項予以判決者，其判決當然違背法令，刑事訴訟法同法第三百七
十九條第十二款定有明文。本件原檢察官僅就被告甲○○，所犯
搶奪罪嫌部分，提起公訴，而所犯常業竊盜罪嫌（牽連犯毀損罪
）部分，另行移送台灣台南地方法院九十三年度簡字第七四八號
案件合併審理（嗣經同院九十三年度簡上字第一三一號判決確定
）。並未就該部分之犯罪起訴，此有台灣台南地方法院檢察署檢
察官九十三年度偵字第一一六二、一七五八號起訴書及移送併辦
意旨書在卷（見九十三年度偵字第一七五八號偵查卷第五十四至
一三五頁）可稽。被告所犯常業竊盜罪（牽連犯毀損罪）部分，
並不在起訴範圍，亦與所犯搶奪罪部分，無裁判上一罪關係。雖
起訴書之犯罪事實欄記載：『李仁傑與甲○○（甲○○涉嫌常業
竊盜及毀損罪嫌部分併台灣台南地方法院審理）均無工作營生，
竟共同基於意圖為自己不法所有……（而為有關常業竊盜罪牽連
犯毀損罪之事實）』部分。因被告所犯該部分之犯罪事實，已在
括弧內附記移送法院併案審理，而予以排除在外，則上開部分犯
罪事實之記載，應僅指共同被告李仁傑而言，被告此部分之犯罪
，顯未經起訴。乃原判決未察，就未經起訴之常業竊盜（牽連犯
毀損罪）部分併予裁判，判處罪刑，顯有未受請求事項予以判決
之違法。案經確定，且於被告不利，非常上訴意旨執以指摘，洵
有理由，應由本院將原判決關於論處被告常業竊盜罪刑之違背法
令部分撤銷，以資救濟。
據上論結，應依刑事訴訟法第四百四十七條第一項第一款，判決
如主文。
中    華    民    國  九十五  年    二    月  二十三  日
                      最高法院刑事第四庭
                          審判長法官  吳  雄  銘
                                法官  池  啟  明
                                法官  劉  介  民
                                法官  郭  毓  洲
                                法官  韓  金  秀
      本件正本證明與原本無異
                                      書  記  官
中    華    民    國  九十五  年    二    月  二十四  日
                                                      Ｔ


司法院資訊處製作；財團法人民間司法改革基金會備份。
